臺灣臺北地方法院小額民事判決
111年度北小字第1274號
原      告  林政彥  
被      告  沈孟勳  

上列當事人間請求給付貨款事件，於中華民國111年9月16日言詞
辯論終結，本院判決如下︰
    主      文
原告之訴駁回。
訴訟費用新臺幣貳仟柒佰柒拾元由原告負擔。
    事實及理由
一、原告主張：原告自民國108年起供貨給被告所經營之天德狐
    仙廟（地址為臺北市○○路000○0號2樓）販賣，被告均委請陳
    龍霖簽收貨物，原告亦常與陳龍霖以口頭或Line交流訊息，
    陳龍霖多次轉達被告之訊息給原告，亦曾依被告指示匯款給
    原告，於109年6月5日對帳後，被告尚有新臺幣(下同)
　　15,422元未清償，爰提起本件訴訟等語。並聲明：被告應給
    付原告15,422元，及自支付命令狀送達之翌日起至清償日止
    ，按週年利率5%計算之利息。
二、被告則以：原告簽約之對象為法喜創意行銷有限公司(下稱
    法喜公司)，而非被告；原告亦積欠被告10瓶幹細胞（直銷
    商品），1瓶價值1萬元，被告只想要回其中原告所承認之6
    瓶幹細胞，又於108年6月17日，被告曾委託原告設計3D佛像
    ，惟佛像及金錢皆未歸還被告，故被告請朋友轉告原告歸還
    10瓶幹細胞、4瓶噴霧及3D佛像，而原告亦並未否認，僅解
    釋會在法院跟被告見面再談等語，資為抗辯。並聲明：原告
    之訴駁回。
三、按當事人主張有利於己之事實者，就其事實有舉證之責任，
    民事訴訟法第277條前段定有明文。又民事訴訟如係由原告
    主張權利者，應先由原告負舉證之責，若原告先不能舉證，
    以證實自己主張之事實為真實，則被告就其抗辯事實即令不
    能舉證，或其所舉證據尚有疵累，亦應駁回原告之請求（最
    高法院17年上字第917號判例參照）。再按債權契約為特定
    人間之權利義務關係，僅債權人得向債務人請求給付，不得
    以之對抗契約以外之第三人，此為債之相對性原則（最高法
    院88年度台上字第694號判決意旨參照）。本件原告主張被
    告為買賣契約之相對人，而請求被告給付貨款，此為被告所
    否認，並辯稱本件簽約對象是法喜公司不是被告等語，揆諸
    前揭規定，應由原告就被告係買賣契約之當事人負舉證責任
    。經查，原告固提出Line對話紀錄、簽收三聯單、貨品庫存
    表、粉絲團直播截圖畫面為證（見本院卷第93-133頁），惟
    觀諸該簽收三聯單、貨品庫存表並未記載本件買賣契約當事
    人為被告，而Line對話紀錄中及粉絲團直播截圖畫面亦未提
    及被告，是原告提出之Line對話紀錄、簽收三聯單、貨品庫
    存表、粉絲團直播截圖畫面並無法證明被告即係本件買賣契
    約之當事人。又證人陳龍霖亦到庭證稱：「（法官提示支付
    命令卷第11-15頁收貨單，問：是否清楚？）清楚，因為當
    初原告是我們的廠商，對接窗口是我。」、「（法官問：原
    告出貨的對象是法喜公司還是被告本人？）算是跟我們公司
    來往。」（見本院卷第157-158頁），參諸原告於支付聲請
    狀內亦記載「因沈孟勳開設之法喜公司所經營的天德狐仙廟
    向聲請人積欠款項未遂…」等語，是尚難謂原告已就其簽約
    之對象係被告而非法喜公司予以舉證。揆諸前揭說明，原告
    既未舉證證明被告為買賣契約之當事人，則其依契約請求被
    告給付貨款，即無理由。
四、綜上所述，原告依契約關係，請求被告給付15,422元，及自
    支付命令狀送達之翌日起至清償日止，按週年利率5%計算之
    利息，為無理由，應予駁回。
五、本件事證已臻明確，兩造其餘之攻擊或防禦方法及未經援用
    之證據，經本院斟酌後，認為均不足以影響本判決之結果，
    爰不逐一詳予論駁，併予敘明。　　　　　　　　
六、訴訟費用額負擔之依據：民事訴訟法第78條。按適用小額訴
    訟程序事件法院為訴訟費用之裁判時，應確定其費用額，民
    事訴訟法第436之19定有明文，爰依後附計算書確定本件訴
    訟費用額如主文第2項所示金額。
中　　華　　民　　國　　111 　年　　10 　　月　　7　　日
　　　　　　　       臺北簡易庭　
　　　　　　　　　            法　    官　郭美杏
以上正本係照原本作成。
如不服本判決，須以違背法令為理由，應於判決送達後20日內向
本庭（臺北市○○○路0 段000 巷0 號）提出上訴狀。（須按他
造當事人之人數附繕本）。如委任律師提起上訴者，應一併繳納
上訴審裁判費。
中　　華　　民　　國　　111 　年　　10 　　月　　7　　日
            　　　　　　　　　書　記　官  林玗倩
附錄：
一、民事訴訟法第436 條之24第2 項：　　
　　對於小額程序之第一審裁判上訴或抗告，非以其違背法令為
    理由，不得為之。
二、民事訴訟法第436 條之25：　　
　　上訴狀內應記載上訴理由，表明下列各款事項：
    ㈠原判決所違背之法令及其具體內容。
    ㈡依訴訟資料可認為原判決有違背法令之具體事實。
三、民事訴訟法第436 條之32條第2 項：
　　第438 條至第445 條、第448 條至第450 條、第454 條、第
    455 條、第459 條、第462 條、第463 條、第468 條、第46
    9 條第1 款至第5 款、第471 條至第473 條及第475 條第1
    項之規定，於小額事件之上訴程序準用之。
計　　算　　書
項　　　　目             金　額（新臺幣）     　　備　註
第一審裁判費   　 　　   1,000元                
第一審證人旅費           1,770元                
合　　　　計　　　       2,770元